{"present": {"1 Singular": {"Affirmative": "insl\u00edm", "Question": "an insl\u00edm?", "Negative": "n\u00ed insl\u00edm"}, "2 Singular": {"Affirmative": "insl\u00edonn t\u00fa", "Question": "an insl\u00edonn t\u00fa?", "Negative": "n\u00ed insl\u00edonn t\u00fa"}, "3 Singular": {"Male": {"Affirmative": "insl\u00edonn s\u00e9", "Question": "an insl\u00edonn s\u00e9?", "Negative": "n\u00ed insl\u00edonn s\u00e9"}, "Female": {"Affirmative": "insl\u00edonn s\u00ed", "Question": "an insl\u00edonn s\u00ed?", "Negative": "n\u00ed insl\u00edonn s\u00ed"}}, "1 Plural": {"Compressed": {"Affirmative": "insl\u00edmid", "Question": "an insl\u00edmid?", "Negative": "n\u00ed insl\u00edmid"}, "Extended": {"Affirmative": "insl\u00edonn muid", "Question": "an insl\u00edonn muid?", "Negative": "n\u00ed insl\u00edonn muid"}}, "2 Plural": {"Affirmative": "insl\u00edonn sibh", "Question": "an insl\u00edonn sibh?", "Negative": "n\u00ed insl\u00edonn sibh"}, "3 Plural": {"Affirmative": "insl\u00edonn siad", "Question": "an insl\u00edonn siad?", "Negative": "n\u00ed insl\u00edonn siad"}, "Passive": {"Affirmative": "insl\u00edtear", "Question": "an insl\u00edtear?", "Negative": "n\u00ed insl\u00edtear"}}, "future": {"1 Singular": {"Affirmative": "insleoidh m\u00e9", "Question": "an insleoidh m\u00e9?", "Negative": "n\u00ed insleoidh m\u00e9"}, "2 Singular": {"Affirmative": "insleoidh t\u00fa", "Question": "an insleoidh t\u00fa?", "Negative": "n\u00ed insleoidh t\u00fa"}, "3 Singular": {"Male": {"Affirmative": "insleoidh s\u00e9", "Question": "an insleoidh s\u00e9?", "Negative": "n\u00ed insleoidh s\u00e9"}, "Female": {"Affirmative": "insleoidh s\u00ed", "Question": "an insleoidh s\u00ed?", "Negative": "n\u00ed insleoidh s\u00ed"}}, "1 Plural": {"Compressed": {"Affirmative": "insleoimid", "Question": "an insleoimid?", "Negative": "n\u00ed insleoimid"}, "Extended": {"Affirmative": "insleoidh muid", "Question": "an insleoidh muid?", "Negative": "n\u00ed insleoidh muid"}}, "2 Plural": {"Affirmative": "insleoidh sibh", "Question": "an insleoidh sibh?", "Negative": "n\u00ed insleoidh sibh"}, "3 Plural": {"Affirmative": "insleoidh siad", "Question": "an insleoidh siad?", "Negative": "n\u00ed insleoidh siad"}, "Passive": {"Affirmative": "insleofar", "Question": "an insleofar?", "Negative": "n\u00ed insleofar"}}, "past": {"1 Singular": {"Affirmative": "d'insligh m\u00e9", "Question": "ar insligh m\u00e9?", "Negative": "n\u00edor insligh m\u00e9"}, "2 Singular": {"Affirmative": "d'insligh t\u00fa", "Question": "ar insligh t\u00fa?", "Negative": "n\u00edor insligh t\u00fa"}, "3 Singular": {"Male": {"Affirmative": "d'insligh s\u00e9", "Question": "ar insligh s\u00e9?", "Negative": "n\u00edor insligh s\u00e9"}, "Female": {"Affirmative": "d'insligh s\u00ed", "Question": "ar insligh s\u00ed?", "Negative": "n\u00edor insligh s\u00ed"}}, "1 Plural": {"Compressed": {"Affirmative": "d'insl\u00edomar", "Question": "ar insl\u00edomar?", "Negative": "n\u00edor insl\u00edomar"}, "Extended": {"Affirmative": "d'insligh muid", "Question": "ar insligh muid?", "Negative": "n\u00edor insligh muid"}}, "2 Plural": {"Affirmative": "d'insligh sibh", "Question": "ar insligh sibh?", "Negative": "n\u00edor insligh sibh"}, "3 Plural": {"Compressed": {"Affirmative": "d'insligh siad", "Question": "ar insligh siad?", "Negative": "n\u00edor insligh siad"}, "Extended": {"Affirmative": "d'insl\u00edodar", "Question": "ar insl\u00edodar?", "Negative": "n\u00edor insl\u00edodar"}}, "Passive": {"Affirmative": "insl\u00edodh", "Question": "ar insl\u00edodh?", "Negative": "n\u00edor insl\u00edodh"}}, "condi": {"1 Singular": {"Affirmative": "d'insleoinn", "Question": "an insleoinn?", "Negative": "n\u00ed insleoinn"}, "2 Singular": {"Affirmative": "d'insleof\u00e1", "Question": "an insleof\u00e1?", "Negative": "n\u00ed insleof\u00e1"}, "3 Singular": {"Male": {"Affirmative": "d'insleodh s\u00e9", "Question": "an insleodh s\u00e9?", "Negative": "n\u00ed insleodh s\u00e9"}, "Female": {"Affirmative": "d'insleodh s\u00ed", "Question": "an insleodh s\u00ed?", "Negative": "n\u00ed insleodh s\u00ed"}}, "1 Plural": {"Compressed": {"Affirmative": "d'insleoimis", "Question": "an insleoimis?", "Negative": "n\u00ed insleoimis"}, "Extended": {"Affirmative": "d'insleodh muid", "Question": "an insleodh muid?", "Negative": "n\u00ed insleodh muid"}}, "2 Plural": {"Affirmative": "d'insleodh sibh", "Question": "an insleodh sibh?", "Negative": "n\u00ed insleodh sibh"}, "3 Plural": {"Compressed": {"Affirmative": "d'insleoid\u00eds", "Question": "an insleoid\u00eds?", "Negative": "n\u00ed insleoid\u00eds"}, "Extended": {"Affirmative": "d'insleodh siad", "Question": "an insleodh siad?", "Negative": "n\u00ed insleodh siad"}}, "Passive": {"Affirmative": "d'insleofa\u00ed", "Question": "an insleofa\u00ed?", "Negative": "n\u00ed insleofa\u00ed"}}, "imper": {"1 Singular": {"Affirmative": "insl\u00edm!", "Negative": "n\u00e1 hinsl\u00edm!"}, "2 Singular": {"Affirmative": "insligh!", "Negative": "n\u00e1 hinsligh!"}, "3 Singular": {"Male": {"Affirmative": "insl\u00edodh s\u00e9!", "Negative": "n\u00e1 hinsl\u00edodh s\u00e9!"}, "Female": {"Affirmative": "insl\u00edodh s\u00ed!", "Negative": "n\u00e1 hinsl\u00edodh s\u00ed!"}}, "1 Plural": {"Compressed": {"Affirmative": "insl\u00edmis!", "Negative": "n\u00e1 hinsl\u00edmis!"}, "Extended": {"Affirmative": "insl\u00edodh muid!", "Negative": "n\u00e1 hinsl\u00edodh muid!"}}, "2 Plural": {"Affirmative": "insl\u00edg\u00ed!", "Negative": "n\u00e1 hinsl\u00edg\u00ed!"}, "3 Plural": {"Compressed": {"Affirmative": "insl\u00edd\u00eds!", "Negative": "n\u00e1 hinsl\u00edd\u00eds!"}, "Extended": {"Affirmative": "insl\u00edodh siad!", "Negative": "n\u00e1 hinsl\u00edodh siad!"}}, "Passive": {"Affirmative": "insl\u00edtear!", "Negative": "n\u00e1 hinsl\u00edtear!"}}, "pastConti": {"1 Singular": {"Affirmative": "d'insl\u00ednn", "Question": "an insl\u00ednn?", "Negative": "n\u00ed insl\u00ednn"}, "2 Singular": {"Affirmative": "d'insl\u00edte\u00e1", "Question": "an insl\u00edte\u00e1?", "Negative": "n\u00ed insl\u00edte\u00e1"}, "3 Singular": {"Male": {"Affirmative": "d'insl\u00edodh s\u00e9", "Question": "an insl\u00edodh s\u00e9?", "Negative": "n\u00ed insl\u00edodh s\u00e9"}, "Female": {"Affirmative": "d'insl\u00edodh s\u00ed", "Question": "an insl\u00edodh s\u00ed?", "Negative": "n\u00ed insl\u00edodh s\u00ed"}}, "1 Plural": {"Compressed": {"Affirmative": "d'insl\u00edmis", "Question": "an insl\u00edmis?", "Negative": "n\u00ed insl\u00edmis"}, "Extended": {"Affirmative": "d'insl\u00edodh muid", "Question": "an insl\u00edodh muid?", "Negative": "n\u00ed insl\u00edodh muid"}}, "2 Plural": {"Affirmative": "d'insl\u00edodh sibh", "Question": "an insl\u00edodh sibh?", "Negative": "n\u00ed insl\u00edodh sibh"}, "3 Plural": {"Compressed": {"Affirmative": "d'insl\u00edd\u00eds", "Question": "an insl\u00edd\u00eds?", "Negative": "n\u00ed insl\u00edd\u00eds"}, "Extended": {"Affirmative": "d'insl\u00edodh siad", "Question": "an insl\u00edodh siad?", "Negative": "n\u00ed insl\u00edodh siad"}}, "Passive": {"Affirmative": "d'insl\u00edt\u00ed", "Question": "an insl\u00edt\u00ed?", "Negative": "n\u00ed insl\u00edt\u00ed"}}, "subj": {"1 Singular": {"Affirmative": "go n-insl\u00ed m\u00e9", "Negative": "n\u00e1r insl\u00ed m\u00e9"}, "2 Singular": {"Affirmative": "go n-insl\u00ed t\u00fa", "Negative": "n\u00e1r insl\u00ed t\u00fa"}, "3 Singular": {"Male": {"Affirmative": "go n-insl\u00ed s\u00e9", "Negative": "n\u00e1r insl\u00ed s\u00e9"}, "Female": {"Affirmative": "go n-insl\u00ed s\u00ed", "Negative": "n\u00e1r insl\u00ed s\u00ed"}}, "1 Plural": {"Compressed": {"Affirmative": "go n-insl\u00edmid", "Negative": "n\u00e1r insl\u00edmid"}, "Extended": {"Affirmative": "go n-insl\u00ed muid", "Negative": "n\u00e1r insl\u00ed muid"}}, "2 Plural": {"Affirmative": "go n-insl\u00ed sibh", "Negative": "n\u00e1r insl\u00ed sibh"}, "3 Plural": {"Affirmative": "go n-insl\u00ed siad", "Negative": "n\u00e1r insl\u00ed siad"}, "Passive": {"Affirmative": "go n-insl\u00edtear", "Negative": "n\u00e1r insl\u00edtear"}}, "verbal noun": "insli\u00fa", "verbal adjective": "inslithe"}